臺灣板橋地方法院刑事判決　　　　　 96年度交簡上字第105號
公 　訴　 人　臺灣板橋地方法院檢察署檢察官
上訴人即被告　甲○○
上列上訴人即被告因公共危險等案件，不服本院95年度交簡字第
1413號，中華民國96年7 月24日第一審簡易判決（聲請簡易處刑
案號：臺灣板橋地方法院檢察署95年度偵字第19468 號），提起
上訴，本院管轄之第二審合議庭判決如下：
    主  文
上訴駁回。
甲○○緩刑貳年。
    理  由
一、本案經本院審理結果，認第一審以被告甲○○罪證明確，適
    用刑事訴訟法第449 條第1 項前段、第3 項，刑法第185 條
    之3 、第284 條第1 項後段、第62條前段、第41條第1 項前
    段、第51條第5 款，道路交通管理處罰條例第86條第1 項，
    刑法施行法第1 條之1 ，中華民國96年罪犯減刑條例第2 條
    第1 項第3 款、第7 條，並審酌被告之素行狀況、飲酒後所
    酒精成分、過失程度、對告訴人所造成之傷害情形，及犯後
    坦承犯行，迄原審判決前未與告訴人成立和解賠償損害，犯
    後態度非佳等一切情狀，分別量處被告服用酒類，不能安全
    駕駛動力交通工具，處有期徒刑6 月，如易科罰金以新台幣
    1,000 元折算1 日，減為有期徒刑3 月，如易科罰金以新台
    幣1,000 元折算1 日；又因過失傷害人致重傷處有期徒刑6
    月，如易科罰金以新台幣1,000 元折算1 日，減為有期徒刑
    3 月，如易科罰金以新台幣1,000 元折算1 日；應執行有期
    徒刑5 月，如易科罰金以新台幣1,000 元折算1 日。其認事
    用法均無違誤，量刑亦屬妥適，應予維持，並引用第一審刑
    事簡易判決記載之事實、證據及理由（如附件）。
二、上訴人即被告對原審判決所引用之證據，均不爭執其證據能
    力。本件上訴人上訴意旨對於被訴事實為有罪之陳述，僅以
    ：其已與告訴人和解，請求給予自新機會等語。
三、經查，被告於本院審理時坦承前揭公共危險暨過失傷害人致
    重傷犯行，本件原審予以論罪科刑，其認事用法既無違誤，
    量刑亦屬妥適，被告之上訴即為無理由，應駁回其上訴。惟
    查，被告前未曾受有期徒刑以上刑之宣告，有臺灣高等法院
    被告全國前案紀錄表一份附卷可稽，其因一時失慮，偶罹刑
    典，犯後於本院審理時已坦承犯行，且已與告訴人達成民事
    調解，有本院板橋96年度交簡附民移調字第42號調解卷宗暨
    匯出匯款申請書1 份在卷可憑，告訴人於調解筆錄內並載明
    同意撤回本件對被告之過失傷害告訴，堪認已有不願追究之
    意，本院審酌上情，認被告經此偵審程序及刑之宣告等教訓
    後，當知所警惕，信無再犯之虞，本院因認其所宣告之刑，
    以暫不執行為適當，併予宣告緩刑2 年，以啟自新。
據上論斷，應依刑事訴訟法第455 條之1 第1 項、第3 項、第36
8 條、第373 條，刑法第74條第1 項第1 款，判決如主文。
本案經檢察官江祐丞到庭執行職務
中    華    民    國    96    年    12    月    25    日
                    交通法庭  審判長法  官  徐蘭萍
                                    法  官  林淑婷
                                    法  官  邱景芬
上列正本證明與原本無異。
本件不得上訴。
                                    書記官　曾千庭
中　　華　　民　　國　　96　　年　　12　　月　　25　　日
附錄本案論罪科刑法條全文：
中華民國刑法第284 條（過失傷害罪）因過失傷害人者，處6 月
以下有期徒刑、拘役或5 百元以下罰金，致重傷者，處1 年以下
有期徒刑、拘役或5 百元以下罰金。
從事業務之人，因業務上之過失傷害人者，處1 年以下有期徒刑
、拘役或1 千元以下罰金，致重傷者，處3 年以下有期徒刑、拘
 役或2 千元以下罰金。
